# 求助陈版，合营企业变为共同经营公司

提问人：wx_5a4215812213 时间：2019-10-25 06:30:14
求助陈版！
我集团有一家合营公司，是一个法律实体，现在还在基建阶段，我们持有这家合营公司 50% 股权， 5 个董事席位，我们公司占有两个，但是所有事项均需 2/3以上或者80%股权同意。现在，我们想跟另一方股东变更投资协议，将合营公司变更为共同经营公司。未来可以按照 50%并表。
1 ）是不是在协议中规定资产负债收入跟成本费用都按照一半的比例承担风险享受权利就可以了？
2 ）实务中账务操作会有些麻烦，各个科目按照什么依据拆分入账？比如未来的第三方收入以及应收账款，按照什么口径并入集团报表？

回答人：chenyiwei
这种操作在实务中难度很大，虽然会计准则有规定，但在法律法规不支持这种操作方式的情况下，很难实现。这并不是一个单纯的会计问题，更大程度上是一个法律问题。在目前的实务中，“共同经营” 的认定难免会遇到法律形式问题的挑战，且成功案例极少。